臺灣新北地方法院刑事裁定　　　　　　 110年度聲字第3403號
聲　請　人　臺灣新北地方檢察署檢察官
受　刑　人　劉峻銘






上列聲請人因受刑人數罪併罰有二裁判以上，聲請定其應執行之
刑（聲請案號：臺灣新北地方檢察署110 年度執聲字第2186號）
，本院裁定如下：
    主  文
甲○○犯如附表所示各罪，所處如附表所示之刑，應執行有期徒
刑壹年肆月。
    理  由
一、聲請意旨略以：受刑人甲○○違反毒品危害防制條例等案件
    ，先後經判決確定如附表，應依刑法第53條及第51條第5 款
    規定，定其應執行之刑，爰依刑事訴訟法第477 條第1 項聲
    請裁定等語。
二、按裁判確定前犯數罪者，併合處罰之；數罪併罰，分別宣告
    其罪之刑，其宣告多數有期徒刑者，於各刑中之最長期以上
    ，各刑合併之刑期以下，定其刑期，但不得逾30年，刑法第
    50條第1 項前段、第51條第5 款定有明文。考其立法意旨，
    除在於緩和多數刑罰合併執行所造成之苛酷外，更避免責任
    非難之重複，蓋刑罰之科處，不僅在於懲罰犯罪行為，更重
    在矯治犯罪行為人、提升其規範意識，及回復社會對於法律
    規範之信賴，是應併合處罰之複數刑罰倘一律合併執行，將
    造成責任非難之效果重複滿足、邊際效應遞減之不當效果，
    甚至有違責任主義，故採行加重單一刑主義，以期責罰相當
    。是法院就應併合處罰之數個刑罰宣告定其應執行刑時，不
    僅應遵守上開所定「以宣告各刑中之最長期為下限，各刑合
    併之刑期為上限，但最長不得逾30年」之外部界限，更應受
    不得明顯違反公平正義、法律秩序理念及目的之規範。具體
    而言，於併合處罰，其執行刑之酌定，應視行為人所犯數罪
    之犯罪類型而定，即倘行為人所犯數罪屬相同之犯罪類型者
    （如複數竊盜、施用或販賣毒品等），於併合處罰時，其責
    任非難重複之程度較高，自應酌定較低之應執行刑；然行為
    人所犯數罪雖屬相同之犯罪類型，但所侵犯者為具有不可替
    代性、不可回復性之個人法益（如殺人、妨害性自主），於
    併合處罰時，其責任非難重複之程度則較低，而可酌定較高
    之應執行刑；另行為人所犯數罪非惟犯罪類型，且其行為態
    樣、手段、動機均相似者，於併合處罰時其責任非難重複之
    程度更高，更應酌定較低之應執行刑；反之，行為人所犯數
    罪各屬不同之犯罪類型者，於併合處罰時其責任非難重複之
    程度最低，當可酌定較高之應執行刑。至個別犯罪之犯罪情
    節或對於社會之影響、行為人之品性、智識、生活狀況或前
    科情形等，除前述用以判斷各個犯罪之犯罪類型、法益侵害
    種類、犯罪行為態樣、手段、動機是否相同、相似，以避免
    責任非難過度重複者外，乃個別犯罪量處刑罰時即已斟酌在
    內，要非定應執行刑時所應再行斟酌者。
三、經查，受刑人犯如附表所示3 罪，經判處如附表所示之刑，
    且該3 罪均於附表編號1 裁判確定前所犯，有臺灣高等法院
    被告前案紀錄表及該等判決書各1 份附卷可憑。又附表編號
    1 、2 所示之罪所處之刑雖不得易科罰金，而附表編號3 所
    示之罪所處之刑則得易科罰金，惟受刑人既於執行中請求檢
    察官聲請定應執行刑，有受刑人出具之定刑聲請切結書1 份
    在卷可稽，是檢察官聲請就上開3 罪所處之刑定其應執行之
    刑，於法即無不合，應予准許。至聲請書附表編號3 之「宣
    告刑」欄漏載「如易科罰金，以新臺幣1,000 元折算1 日」
    ，爰更正如附表編號3「宣告刑」欄所示，附此敘明。
四、除附表編號1 所示之罪係犯攜帶兇器竊盜罪外，附表編號2
    、3 所示2 罪各係犯施用第一級毒品罪、施用第二級毒品罪
    ，核其性質均屬施用毒品相關犯罪，其犯罪之動機、目的、
    類型、行為態樣及手段相仿，且所侵害者復均非具有不可替
    代性、不可回復性之個人法益，責任非難重複之程度較高，
    應可酌定較低之應執行刑，爰再就該3 罪為整體之非難評價
    ，並參酌受刑人陳述之意見（見本院110 年度聲字第3403號
    卷第73至74頁）後，定其應執行之刑如主文所示。
五、據上論斷，應依刑事訴訟法第477 條第1 項，刑法第50條第
    2 項、第53條、第51條第5 款，裁定如主文。
中    華    民    國   110    年    11    月    22    日
                  刑事第十一庭  法  官  郭峻豪
上列正本證明與原本無異。
如不服本裁定，應於裁定送達後五日內敘明抗告理由，向本院提
出抗告狀。
                                書記官  陳映孜
中    華    民    國   110    年    11    月    23    日
【附表】
┌────────┬──────────┬──────────┬──────────┐
│ 編          號 │         1          │         2          │          3         │
├────────┼──────────┼──────────┼──────────┤
│ 罪          名 │攜帶兇器竊盜罪      │施用第一級毒品罪    │施用第二級毒品罪    │
├────────┼──────────┼──────────┼──────────┤
│                │有期徒刑8 月        │有期徒刑7 月        │有期徒刑5 月，如易科│
│ 宣    告    刑 │                    │                    │罰金，以新台幣1,000 │
│                │                    │                    │元折算1 日          │
├────────┼──────────┼──────────┼──────────┤
│ 犯  罪  日  期 │108 年10月8 日      │108 年12月17日      │108 年12月17日      │
├────────┼──────────┼──────────┼──────────┤
│ 偵查(自訴)機關 │新北地檢109 年度偵緝│新北地檢109 年度毒偵│新北地檢109 年度毒偵│
│ 年  度  案  號 │字第180 號          │字第1723號          │字第1723號          │
├───┬────┼──────────┼──────────┼──────────┤
│      │法    院│臺灣新北地方法院    │臺灣新北地方法院    │臺灣新北地方法院    │
│最  後├────┼──────────┼──────────┼──────────┤
│      │案    號│109 年度審易字第922 │109 年度審訴字第975 │109 年度審訴字第975 │
│      │        │號                  │號                  │號                  │
│事實審├────┼──────────┼──────────┼──────────┤
│      │判決日期│109 年5 月28日      │109 年6 月29日      │109 年6 月29日      │
├───┼────┼──────────┼──────────┼──────────┤
│      │法    院│臺灣新北地方法院    │臺灣新北地方法院    │臺灣新北地方法院    │
│確  定├────┼──────────┼──────────┼──────────┤
│      │案    號│109 年度審易字第922 │109 年度審訴字第975 │109 年度審訴字第975 │
│      │        │號                  │號                  │號                  │
│判  決├────┼──────────┼──────────┼──────────┤
│      │判    決│109 年7 月1 日      │109 年8 月7 日      │109 年8 月7 日      │
│      │確定日期│                    │                    │                    │
└───┴────┴──────────┴──────────┴──────────┘